【裁判字號】    91,易,309
【裁判日期】    901228
【裁判案由】    家庭暴力防治法之傷害
【裁判全文】
臺灣臺中地方法院刑事判決                          九十一年度易字第三九號
    公  訴  人  臺灣臺中地方法院檢察署檢察官
    被      告  甲○○
右列被告因家庭暴力防治法之傷害案件，經檢察官提起公訴 (九十年度偵字第２１３
６４號)，本院判決如左：
    主  文
本件公訴不受理。
    理  由
一、公訴意指如附件起訴書所載。
二、按告訴乃論之罪其告訴經撤回者應諭知不受理之判決，此為刑事訴訟法所明定，
    本件被告經檢察官以刑法第二百七十七條第一項之罪起訴，依同法第二百八十七
    條前段規定係屬告訴乃論之罪，茲經告訴人趙佩芝於第一審辯論終結前撤回告訴
    ，應予諭知不受理之判決，並不經言詞辯論為之。
據上論結，應依刑事訴訟法第三百零三條第三款、第三百零七條，判決如主文。
中    華    民    國      九十一      年      三      月      十五      日
                                   台灣台中地方法院刑事第一庭
                                          法  官      李添興
如不服本判決應於送達後十日內向本院提出上訴狀，上訴於台灣高等法院台中分院（
須附繕本）                                書記官
中    華    民    國      九十一      年      三      月      十五      日
附件
臺灣臺中地方法院檢察署檢察官起訴書              九十年度偵字第二一三六四號
    被      告  甲○○  男  三十一歲（民國○○○年○月○○日生）
                        身分證字號：Ｚ000000000號
                        住台中縣豐原市○○路七三七巷五五弄五三號
右被告因家庭暴力罪之傷害案件，業經偵查終結，認為應提起公訴，茲敘述犯罪事實
及證據並所犯法條如左：
    犯罪事實
一、甲○○與丙○○係同居之男女朋友關係，二人為家庭暴力防治法第三條第二款所
    定家庭成員。甲○○於民國九十年九月十五日凌晨四時許，在其位於臺中市南屯
    區○○○街二三二號八樓之八之住處，因甲○○欲向趙佩芝借錢而為趙佩芝所拒
    ，詎甲○○竟惱羞成怒，以拳腳及煙灰缸出手毆打趙佩芝，並抓住趙佩芝頭髮撞
    擊並磨擦牆壁，致趙佩芝受有右臉部挫傷、下巴部裂傷、左上臂瘀傷、右大腿挫
    傷、左大腿瘀傷、右膝部挫傷、左膝部挫傷等傷害。
二、案經趙佩芝訴由臺中市警察局第四分局報告偵辦。
    證據並所犯法條
一、訊據被告甲○○矢口否認犯行，辯稱：因當日係趙佩芝生日，其無理要求伊購買
    項鍊及鑽戒，至於其身上之傷係騎車摔倒受傷，係趙佩芝告訴伊的云云。惟查，
    右揭犯罪事實業經告訴人趙佩芝於警訊中指訴綦詳，並有臺中市澄清綜合醫院診
    斷證明書一紙在卷可稽。且被告先於警訊中指稱：當日凌晨四時許，告訴人返家
    後伊醒來見告訴人身上有傷，伊問告訴人是何情形，告訴人即告知係因騎車摔倒
    受傷，並吵者為何沒買項鍊、鑽戒，伊不理，告訴人即打電話叫警察過來並說伊
    毆打之云云；復於本署偵訊中辯稱：伊於九月十五日凌晨一時許回到住處時，告
    訴人身上無傷，當時伊帶蛋糕回去，告訴人說要項鍊，伊就生氣出門，出門後告
    訴人打電話叫伊回去，惟伊回去時告訴人不在，伊就睡覺，告訴人在五時許即帶
    警方一起回來云云。是被告就案發日之雙方言語衝突過程先後供述不一，難信為
    真實。且依被告於偵訊中所陳情節，被告於當日一時許尚未受傷，而其二人吵架
    後被告即出門，待被告回家後直至五時許，告訴人始與警方一起回至上開地點。
    換言之，自當日一時許被告離家後至五時許告訴人回家前，被告並無機會自告訴
    人處得知告訴人所受傷害係「騎車摔倒」所致。而告訴人既係與警方一起回家，
    則更不可能於警方面前告知被告其係因「騎車摔倒」受傷後，復向警方提出傷害
    之告訴而自陷誣告罪名之理。足見被告所辯顯不合常理，純係卸責之詞，不足採
    信，被告犯嫌應堪認定。
二、核被告甲○○所為係犯刑法第二百七十七條第一項之傷害罪嫌。被告對家庭成員
    犯上開罪嫌，為家庭暴力罪，請依法論科。
三、依刑事訴訟法第二百五十一條第一項提起公訴。
    此致
臺灣臺中地方法院
中      華      民      國      九十      年      十二    月    二十八  日
                                      檢  察  官  乙  ○  ○
中      華      民      國     九十一     年       一     月      三    日
右正本證明與原本無異                  書  記  官  李  立  言
附錄法條：
刑法第二百七十七條第一項
傷害人之身體或健康者，處三年以下有期徒刑、拘役或一千元以下罰金。


司法院資訊處製作；財團法人民間司法改革基金會備份。
